臺灣高等法院刑事裁定
110年度毒抗字第1503號
抗  告  人
即  被  告  陳  強



上列抗告人即被告因違反毒品危害防制條例案件，不服臺灣士林
地方法院中華民國110年10月5日裁定（110年度毒聲字第714號，
聲請案號：臺灣士林地方檢察署110年度聲觀字第627號），提起
抗告，本院裁定如下：
    主  文
抗告駁回。
    理  由
一、原裁定意旨略以:抗告人即被告甲○(下稱被告)有於民國110
    年4月23日分別施用第一、二級毒品，而被告前因施用第一
    級毒品案件，經臺灣士林地方法院以88年度毒聲字第1752號
    裁定送勒戒處所施以觀察、勒戒後，認無繼續施用之傾向，
    乃於89年4月25日釋放出所，並經臺灣士林地方檢察署檢察
    官為不起訴處分確定，是被告於前次觀察勒戒執行完畢3年
    後再犯本件施用毒品案件，爰依毒品危害防制條例第20條第
    3項規定裁定被告應送勒戒處所觀察、勒戒等語。
二、抗告意旨略以:被告希望可以接受戒癮治療，被告雖曾接獲
    通知，然係因個人因素未到庭，被告隨即有聯絡書記官，然
    嗣即接獲本件裁定，為此提起本件抗告云云。
三、按犯第10條之罪者，檢察官應聲請法院裁定，或少年法院（
    地方法院少年法庭）應先裁定，令被告或少年入勒戒處所觀
    察、勒戒，其期間不得逾2月。依前項規定為觀察、勒戒或
    強制戒治執行完畢釋放後，3年後再犯第10條之罪者，適用
    前2項之規定。毒品危害防制條例第20條第1項、第3項定有
    明文。經查:
　㈠被告於上開時、地，施用第一、二級毒品之事實，有臺灣尖
    端生技醫藥股份有限公司濫用藥物檢驗報告在卷足憑，而被
    告為警查獲之際，確有自其身上起出不明白色粉塊1袋，經
    送驗結果，確含有第一級毒品海洛因成份，此亦有鑑定報告
    1份在卷足憑，是被告確有於上開時、地施用第一、二級毒
    品乙節，堪以認定。而被告前因施用毒品案件，經臺灣士林
    地方法院以88年度毒聲字第1752號裁定送勒戒處所施以觀察
    、勒戒後，認無繼續施用之傾向，乃於89年4月25日釋放出
    所，並經臺灣士林地方檢察署檢察官為不起訴處分確定，亦
    有本院被告前案紀錄表1份在卷足憑，是被告於前次觀察勒
    戒執行完畢3年後再犯本件施用毒品案件，檢察官依毒品危
    害防制條例第20條第3項規定向原審法院聲請將被告送勒戒
    處所觀察、勒戒，於法相符。
　㈡又查毒品危害防制條例第24條僅規定檢察官可為附命完成戒
    癮治療之緩起訴處分，惟是否給予被告為附命完成戒癮之緩
    起訴處分，屬檢察官之職權，除有違法或裁量明顯濫用等情
    事，法院原則上應予尊重。本件臺灣士林地方檢察署曾通知
    被告於110年8月16日及30日到庭，並於該2次傳票上註明「
    如有意願參加戒癮治療，請務必到庭」等語，上開二次庭期
    之傳票亦確送達予被告，然被告均未到庭表示意見，亦未說
    明其無法到庭之緣由乙節，此有臺灣士林地方檢察署送達通
    知及點名單在卷足憑，是檢察官既已合法通知被告到庭就是
    否參加戒癮治療乙節表示意見，顯已保障被告陳述意見之機
    會，被告既置之不理，檢察官乃斟酌被告一再情狀，認不宜
    對被告為附命完成戒癮治療之緩起訴處分，乃向法院聲請裁
    准觀察、勒戒，以達戒癮治療之目的，此實屬檢察官依法行
    使裁量權之範疇，且無明顯之裁量怠惰或濫用情事，是被告
    以前詞主張檢察官聲請不當，自無可採。
四、原審以被告施用第一、二級毒品之犯行，已堪認定，依毒品
    危害防制條例第20條第3項、第1項之規定，裁定將被告送勒
    戒處所觀察、勒戒，並無違誤。抗告意旨請求撤銷原裁定，
    並駁回檢察官之聲請，為無理由，應予駁回。
據上論斷，應依刑事訴訟法第412條，裁定如主文。
中　　華　　民　　國　　110 　年　　11　　月　　3 　　日
                  刑事第四庭    審判長法  官  陳筱珮
                                      法  官  羅郁婷
                                      法  官  柯姿佐
以上正本證明與原本無異。
不得再抗告。
                                      書記官  蔡於衡
中　　華　　民　　國　　110 　年　　11　　月　　3 　　日